en: orange zest, orange peel
bg: портокалови кори, портокалови корички, портокалова кора
ca: pell de taronja
cs: pomerančová kůra, pomerančové kůry
da: orangeskal
de: Orangenschale, Orangenschalen
es: cáscara de naranja, corteza de naranja, ralladura de naranja, cáscara de naranja natural
et: apelsinikoor
fi: appelsiininkuori, appelsiinikuori
fr: zeste d'orange, zestes d'orange, écorce d'orange, écorces d'orange, écorces d'oranges, écorce naturelle d'orange
hr: narančina korica, narančina kora, kora od naranča, kora gorke naranče, korica naranče, kore naranče
hu: narancshéj
it: scorza d'arancia, scorze di arancia, scorze d'arancia, buccla d'arancia
lt: apelsinų žievelė
lv: apelsīna mizņas
nl: sinaasappelschil, sinaasappelschillen, schillen sinaasappel, appelsienschil
pl: skórka pomarańczowa, skórka pomarańczy, skórka z pomarańczy
pt: casca de laranja, gasca de laranja, raspa de laranja
sv: apelsinskal
tr: portakal kabuğu

en: organic orange zest, oganic orange zest
hr: bio korica naranče
it: scorza d'arancia biologica

de: Orangeschalenextrakt
fi: appelsiininkuoriuute
fr: extrait de zeste d'orange

en: concentrated orange extract
de: konzentrierter Orangenextrakt
fr: Extraits de concentré d'orange
hr: koncentrirani ekstrakt naranče
it: estratto concentrato d'arancia, estratto concentrato di arancia
pl: skoncentrowany ekstrakt z pomarańczy

fr: extraits naturels d'orange
en: natural orange extract
es: extracto natural de naranja dulce
fi: luontainen appelsiiniuute
it: estratto naturale d'arancia, estratto naturale di arancia

en: candied orange peel, candied orange zest
bg: захаросани портокалови кори
cs: proslazená pomerančová kůra
de: kandierte Orangenschalen, Orangeat, Orangenschalen confiert
es: corteza de naranja confitada
fi: kandeerattu appelsiininkuori
fr: écorces d'orange confites, écorces d'oranges confites, orangeat
it: scorze d'arancia candite, cubetti di scorza di limone
nl: gekonfijte sinaasappelschillen

en: orange marmalade
de: Orangenmarmelade, Orangen-Marmelade
es: mermelada de naranja
fr: marmelade d'orange
hr: marmelada od naranče
it: marmellata d'arance, marmellata d'arancia, marmellata di arance, marmellata di arancia
nl: sinaasapplemarmelade

en: red orange marmalade
it: marmellata di arance rosse, marmellata di arancia rossa, marmellata d'arance rosse, marmellata d'arancia rossa

en: orange filling
hr: punjenje od naranče
it: ripieno all'arancia
pl: nadzienie pomarańczkowe

en: Yuzu
it: yuzu
ja: 柚子, ゆず

en: orange flavouring
bg: портокалов ароматизант, ароматизант портокал
cs: pomerančové aroma
da: appensinsmag
de: Orangenaroma
es: aroma de naranja
fi: appelsiiniaromi
fr: arôme d'orange
hr: aroma naranče
hu: narancsaroma
it: Aroma di arancia
nl: sinaasappelsmaak

en: natural orange flavouring, natural orange flavor
cs: přírodní pomerančové aroma
de: natürlichen Orangenaroma, Natürliches orangenaroma, Natürliches orangen-aroma
es: aroma de naranja natural, aroma natural naranja, aroma natural de naranja
et: apelsini aroomaine, apelsini lõhnaaine, apelsini maitseaine
fi: luontainen appelsiiniaromi
fr: arôme naturel d'orange, arômes naturels d'orange
hr: prirodna aroma naranče
hu: természetes narancsaroma
it: aroma naturale di arancia
lt: natūralios apelsino kvapiosios medžiagos
lv: apelsīnu dabīgs aromatizētājs
nl: natuurlijk sinaasappelaroma, natuurlijk sinaasappel aroma
pl: naturalny aromat pomarańczowy
pt: aroma de laranja natural
sv: naturlig apelsinarom

en: natural bitter orange flavouring
de: natürliches Bitterorangenaroma, natürliches Bitterorangen-Aroma
fi: luontainen pomeranssiaromi
fr: arôme naturel d'orange amère
hr: prirodna aroma gorke naranče
hu: természetes savanyú narancsaroma
it: aroma naturale di arancia amara

en: essential orange oil flavour
da: aæterisk appelsinolie aroma
fi: eteerinen appelsiiniöljyaromi
hr: okus esencijalnog ulja naranče
it: aroma di olio essenziale di arancia
nb: naturling smak fra eterisk appelsinolje
sv: smak från eterisk apelsinolja

en: sweet Valencia orange
hr: slatka naranča Valencia
it: arancia dolce di Valencia

en: bitter orange, Seville orange, Seville oranges
ar: نارنج
az: narınc
bo: ཚ་ལུ་མ་སྐྱུར་མོ།
ca: taronger agre
ch: kahet
co: citronu
cs: pomerančovník hořký
da: pomerans
de: bitterorange, Seville Orangen
el: νεραντζιά
eo: bigarado
es: naranja amarga, naranjas amargas de sevilla
et: pomerants, pomerantsipuu
eu: laranja mingots
fa: نارنج
fi: pomeranssi, pomeranssin
fr: bigaradier, Oranges de Séville
gl: laranxeira amarga
he: חושחש
hr: gorka naranča, gorka naranča Sevilla
ht: zoranj konmenn
hu: keserű narancs
id: jeruk pahit
it: citrus × aurantium
kk: бигарадия
ko: 쓴귤
kv: померанец
la: aurantium
lt: karčiavaisis citrinmedis
lv: rūgtais apelsīns
nb: pomerans
nl: zure sinaasappel
nn: pomerans
oc: bigaradièr
pl: pomarańcza gorzka
ps: نارنج
pt: laranja-azeda
ru: померанец
sc: aranzu
sv: pomerans
sw: mdanzi
ta: நரந்தம்
te: చేదు నారింజ
th: ส้มซ่า
to: kola
tr: turunç
uk: померанець
ur: کنو
vi: cam chua
zh: 苦橙

en: bitter orange flavouring
de: Bitterorangenaroma
fi: pomeranssiaromi
fr: arôme d'orange amère
hr: aroma gorke naranče
hu: savanyú narancsaroma
it: aroma di arancia amara

en: acai berry, açaí berries, acai
bg: асаи бери
de: Acai-Beeren, Açai-Beeren, Acai, Açai
es: Baya de acai
fi: Acai-marja, Acai-marjat, Açai-marja, Açai-marjat, Acai, Açai
fr: Acai berry, Baie d'açaï
hr: acai bobica
it: bacche di acai
la: Euterpe oleraceae
nl: Acaibes

en: acai juice
de: Acai-Saft
es: zumo de acai, jugo de acaí, zumo de azai, jugo de azai
fi: Acai-mehu
fr: jus d’açaï
hr: acai sok
it: succo di acai
nl: acaisap
pl: sok z jagód acai

en: acerola, acerola cherry, acerola cherries, west indian cherry, west indian cherries, Barbados cherry, Barbados cherries
xx: acerola
bg: ацерола
ca: acerola, cirera acerola
de: Acerola, Acerolakirschen, Acerola Kirsch
es: acerola, cerecita, manzanita, semeruco
fi: akerola, acerola
fr: acérola, cerise des Antilles, cerises des Antilles, cerise de la Barbade, cerises de la Barbade
hr: acerola, acerole
pl: acerola, aceroli
ru: Ацерола